vi: Nắp đổ dầu kiểu khóa: Có chìa khóa; Không có khóa; Cần dụng cụ; Khác
fr: Bouchon de remplissage d'huile à verrouillage: À clé; Sans verrouillage; Outil requis; Autre
de: Verschlussart des Öleinfülldeckels: Mit Schlüssel; Ohne Verriegelung; Werkzeug erforderlich; Andere
da: Låsetype for oliepåfyldningsdæksel: Med nøgle; Uden lås; Kræver værktøj; Andet
it: Tipo di blocco del tappo del filtro dell'olio: Con chiave; Senza blocco; Richiede attrezzo; Altro
nb: Låsetype for oljefilterhette: Med nøkkel; Ikke-låsbar; Verktøy kreves; Annet
cs: Zámek víčka palivové nádrže: Na klíč; Bez zámku; Vyžaduje nářadí; Ostatní
ja: オイルフィルターキャップロックタイプ: キー付き; 非ロック; ツールが必要; その他
sv: Typ av låsning för oljepåfyllningslock: Med nyckel; Ej låsbar; Kräver verktyg; Övrigt
bg-BG: Тип заключване на капачката за наливане на масло: С ключ; Без заключване; Изисква инструмент; Друго
en: Oil filler cap locking type: Keyed; Non-locking; Tool-required; Other
zh-CN: 加油口盖锁定类型: 带钥匙; 非锁定式; 需使用工具; 其他
el: Τύπος κλειδώματος τάπας πλήρωσης λαδιού: Με κλειδί; Χωρίς κλείδωμα; Απαιτείται εργαλείο; Άλλο
ro-RO: Tip de blocare a bușonului de umplere cu ulei: Cu cheie; Fără blocare; Necesită unelte; Altele
nl: Type vergrendeling olievuldop: Met sleutel; Niet-vergrendelend; Gereedschap vereist; Overig
ko: 오일 필러 캡 잠금 유형: 키 잠금; 비잠금; 도구 필요; 기타
pt-PT: Tipo de bloqueio da tampa do bocal enchimento de óleo: Com chave; Sem bloqueio; Com ferramenta necessária; Outro
hu: Olajbetöltő sapka zár típusa: Kulcsos; Nem zárható; Szerszámot igénylő; Egyéb
lt-LT: Alyvos užpildymo dangtelio fiksavimo tipas: Su raktu; Neužrakinamas; Reikalingas įrankis; Kita
es: Tipo de bloqueo de la tapa de llenado de aceite: Con llave; Sin bloqueo; Requiere herramienta; Otro
pl: Typ zamykania korka wlewu oleju: Na klucz; Bez blokady; Wymagający narzędzia; Inny
tr: Yağ doldurma kapağı kilitleme tipi: Anahtarlı; Kilitsiz; Alet gerektiren; Diğer
sl-SI: Vrsta zaklepanja pokrovčka za dolivanje olja: Na ključ; Brez zaklepanja; Potrebno je orodje; Drugo
ru: Тип фиксации крышки маслозаливной горловины: С ключом; Без замка; Требуется инструмент; Другое
sk-SK: Typ uzamykania uzáveru plniaceho hrdla oleja: Na kľúč; Neuzamykateľný; Vyžaduje nástroj; Iný
pt-BR: Tipo de travamento da tampa de abastecimento de óleo: Com chave; Sem trava; Requer ferramenta; Outro
zh-TW: 加油口蓋鎖定類型: 鑰匙鎖定; 非鎖定式; 需使用工具; 其他
fi: Öljyn täyttöaukon kannen lukitustyyppi: Avaimella lukittava; Lukitsematon; Työkalun vaativa; Muu
th: ประเภทการล็อกฝาปิดช่องเติมน้ำมันเครื่อง: แบบใช้กุญแจ; ไม่ล็อก; แบบต้องใช้เครื่องมือ; อื่นๆ
hr-HR: Vrsta zaključavanja čepa za ulje: S ključem; Bez zaključavanja; Potreban alat; Ostalo